【裁判字號】    98,台抗,694
【裁判日期】    981105
【裁判案由】    違反公職人員選舉罷免法聲請再審
【裁判全文】
最高法院刑事裁定              九十八年度台抗字第六九四號
抗  告  人  甲○○
上列抗告人因違反公職人員選舉罷免法案件，不服台灣高等法院
台南分院中華民國九十八年九月二十二日駁回聲請再審之裁定（
九十八年度聲再字第一０六號），提起抗告，本院裁定如下：
    主  文
抗告駁回。
    理  由
本件抗告人甲○○經原審法院論處對於有投票權之人，交付賄賂
，而約其投票權為一定之行使罪刑（九十八年度重選上更(三)字第
八一號），並經本院從程序上駁回其上訴確定（九十八年度台上
字第四七一一號）。抗告人以發見確實之新證據，向原審聲請再
審意旨略稱：(一)原確定判決認定上訴人係於民國九十四年十二月
二日前某日至趙禎雄、陳英雲夫妻住處行賄等情。而依證人趙禎
雄於偵查中所述，抗告人行賄之日期係九十四年十二月二日當天
。趙禎雄此項證述，係可資證明抗告人並無於九十四年十二月二
日「前」某日行賄之新證據。(二)原確定判決採趙禎雄、陳英雲於
偵查中之證述為不利抗告人之認定，然其二人於第一審時業已否
認偵查中所述為真。是趙禎雄、陳英雲之審判中所述，足為抗告
人無罪之認定，自屬新證據。(三)依卷內趙禎雄及其媳蔡佩君於第
一審之證述，可認趙禎雄、陳英雲於偵查中所述有瑕疵，亦為應
諭知抗告人無罪之新證據。(四)原確定判決採趙禎雄與陳英雲於九
十四年十二月二日十三時二十五分三十一秒之行動電話通聯監聽
譯文為認定犯罪事實之依據，惟卷內並無監聽錄音帶可供勘驗譯
文之真實性及其證據能力，且譯文製作不合法律規定之程式。原
確定判決此部分採證，有違證據法則及理由不備之違誤等語。惟
按刑事訴訟法第四百二十條第一項第六款所指「發見確實之新證
據」，係指該項證據，事實審法院於判決前未經發見，不及調查
斟酌，至其後始行發見者而言，若判決前已經當事人提出或聲請
調查之證據，經原法院捨棄不採者，即非該條款所稱發見之新證
據，不得據為聲請再審之原因。查抗告人於該案審理時，即爭執
上述各項，業經原確定判決詳加論斷證據取捨及認定之理由在案
，揆諸前開說明，顯非刑事訴訟法第四百二十條第一項第六款所
指新證據之屬，據以聲請再審，為無理由。原裁定因依刑事訴訟
法第四百三十四條第一項規定駁回其再審之聲請，經核於法並無
不合。抗告意旨指摘原裁定認知用法違誤云云，為無理由，應予
駁回。
據上論結，應依刑事訴訟法第四百十二條，裁定如主文。
中    華    民    國  九十八  年   十一   月    五    日
                      最高法院刑事第十庭
                          審判長法官  花  滿  堂
                                法官  黃  正  興
                                法官  陳  東  誥
                                法官  林  錦  芳
                                法官  洪  昌  宏
      本件正本證明與原本無異
                                      書  記  官
中    華    民    國  九十八  年   十一   月    九    日
                                                      Q


司法院資訊處製作；財團法人民間司法改革基金會備份。
